# 残保金确认当期？还是次年依据上年平均工资确认？

提问人：zhoumoyan 时间：2017-05-08 11:02:49
请教陈老师及各位老师，残保金的计提是依据上年的平均工资计算、确认，这里也看到了很多残保金政策的解读。实物中，残保金是实际缴纳的时候确认，还是当年暂估、确认，次年再依据上年平均工资计算、确认？企业若是都是本年不暂估确认一笔、都确认在次年，是否合理？

回答人：chenyiwei
要搞清楚是“所缴纳的是哪个期间的残保金”还是“本期残保金的计算依据”。负债和费用总应当确认在其归属期间。如果归属期间是本年度，只不过计算依据是上年度的平均工资，那么还是在本年度内确认费用和负债，不是在上年度末预提的。